【裁判字號】    95,訴,3481
【裁判日期】    951130
【裁判案由】    毒品危害防制條例
【裁判全文】
臺灣高雄地方法院刑事判決              95年度訴字第3481號
公  訴  人  臺灣高雄地方法院檢察署檢察官
被      告  乙○○
                    （現因另案於台灣高雄監獄執行中）
上列被告因毒品危害防制條例案件，經檢察官提起公訴（95年度
毒偵字第7092號），被告於本院準備程序中為有罪之陳述，經合
議庭裁定由受命法官依簡式審判程序獨任審理，判決如下：
    主  文
乙○○施用第一級毒品，累犯，處有期徒刑捌月。扣案之海洛因
壹包（驗前淨重零點肆陸公克，驗後淨重零點肆零壹公克），沒
收銷燬之。
    事  實
一、乙○○前於民國80年間，因違反肅清煙毒條例、麻醉藥品管
    理條例及強盜、竊盜等案件，經本院以80年度訴字第2969號
    判決各判處有期徒刑3 年、4 月、3 年2 月、7 月，應執行
    有期徒刑6 年10月確定，於83年9 月2 日縮短刑期假釋出監
    ，嗣經撤銷假釋；又於86年間因違反肅清煙毒條例、槍砲彈
    藥刀械管制條例等案件，經本院以86年度訴字第2697號判決
    各判處有期徒刑3 年4 月、5 月，應執行有期徒刑3 年8 月
    確定，與前開假釋撤銷後之殘刑3 年11月28日合併執行後，
    於90年10月26日縮短刑期假釋出獄，嗣又因假釋遭撤銷而執
    行殘刑3 年2 月2 日，於92年1 月9 日入監執行後，甫於95
    年1 月10日縮短刑期執行完畢。另其於91年間，因施用毒品
    案件，經本院以91年度毒聲字第3898號裁定送觀察、勒戒後
    ，認有繼續施用毒品之傾向，再經本院以91年度毒聲字第45
    94號裁定令入戒治處所施以強制戒治，於92年1 月9 日因執
    行徒刑出所而停止其處分並付保護管束，於同年7 月30 日
    保護管束期滿而執行完畢，經臺灣高雄地方法院檢察署檢察
    官於92年8 月17日以92年度戒毒偵字第738 號為不起訴處分
    確定。詎仍不知悔改，戒除毒癮，明知海洛因業經公告為毒
    品危害防制條例第2 條第2 項第1 款所列管之第一級毒品，
    不得非法持有、施用，竟仍在上開強制戒治執行完畢後5年
    內，基於施用第一級毒品海洛因之犯意，於95年7 月18日上
    午11時30分許，在高雄市苓雅區○○○路203 巷4 弄16 之2
    號友人住處，以針筒摻水注射之方式，施用第一級毒品海洛
    因1 次。嗣於同日下午1 時30分許，因民眾檢舉而為警至上
    址實施搜索，當場扣得第一級毒品海洛因1 包（驗前淨重0.
    46公克，驗後淨重0.401 公克），並採集其尿液送驗呈嗎啡
    陽性反應而獲悉上情。
二、案經高雄市政府警察局苓雅分局報告臺灣高雄地方法院檢察
    署檢察官偵查起訴。
    理  由
一、按本案被告乙○○所犯係死刑、無期徒刑、最輕本刑為3 年
    以上有期徒刑以外之罪，其於準備程序就前揭被訴事實為有
    罪之陳述，經受命法官告知簡式審判程序之旨，並聽取其與
    公訴人之意見後，本院認無不得或不宜改依簡式審判程序進
    行之情形，爰依刑事訴訟法第273 條之1 第1 項規定，裁定
    本件由受命法官獨任進行簡式審判程序，合先敘明。
二、上揭事實，業據被告迭於警詢、偵查及本院審理中均坦承不
    諱，且被告於95年7 月18日下午3 時47分許，經警採集尿液
    送高雄市立凱旋醫院先後以酵素免疫分析法及氣相層析質譜
    法鑑定結果，呈嗎啡陽性反應，亦有高雄市政府警察局苓雅
    分局偵辦煙毒案件嫌疑人尿液採證代碼對照表及上開醫院95
    年8 月7 日尿液檢驗報告（編號A00000000 號）各1 紙在卷
    可稽。又扣案之白色粉末1 包（驗前淨重0.46公克，驗後淨
    重0. 401公克），經警方初步檢驗及送前開醫院鑑驗結果，
    均呈海洛因陽性反應，有高雄市政府警察局苓雅分局查獲涉
    嫌違反毒品危害防制條例「毒品」初步鑑驗報告、及上開醫
    院濫用藥物成品檢驗鑑定書各1 紙附卷可憑，足認被告自白
    與事實相符，堪可採信。本件被告施用第一級毒品犯行，洵
    堪認定。
三、第按海洛因為毒品危害防制條例第2 條第2 項第1 款所稱之
    第一級毒品，不得施用、持有。次按觀察、勒戒或強制戒治
    執行完畢釋放後，5 年內再犯第10條之罪者，應依一般刑事
    訴訟程式予以起訴論罪科刑，此觀諸毒品危害防制條例第23
    條第2 項規定自明。本件被告於91年間，因施用毒品案件，
    經本院以91年度毒聲字第3898號裁定送觀察、勒戒後，認有
    繼續施用毒品之傾向，再經本院以91年度毒聲字第4594號裁
    定令入戒治處所施以強制戒治，於92年1 月9 日因執行徒刑
    出所而停止其處分並付保護管束，於同年7 月30日保護管束
    期滿而執行完畢，經臺灣高雄地方法院檢察署檢察官於92年
    8 月17日以92年度戒毒偵字第738 號為不起訴處分確定，有
    上開不起訴處分書、臺灣高雄地方法院檢察署刑案資料查註
    紀錄表、全國施用毒品案件紀錄表及臺灣高等法院被告前案
    紀錄表、在監在押全國紀錄表各1 件在卷可參，是被告於上
    開強制戒治執行完畢釋放後5 年內再犯本件施用第一級毒品
    案件，應依法論科。
四、核被告所為，係犯毒品危害防制條例第10條第1 項之施用第
    一級毒品罪。被告持有第一級毒品之低度行為，為施用之高
    度行為所吸收，不另論罪。又被告曾於80年間，因違反肅清
    煙毒條例、麻醉藥品管理條例及強盜、竊盜等案件，經本院
    以80年度訴字第2969號判決各判處有期徒刑3 年、4 月、3
    年2 月、7 月，應執行有期徒刑6 年10月確定，於83年9 月
    2 日縮短刑期假釋出監，嗣經撤銷假釋；又於86年間因違反
    肅清煙毒條例、槍砲彈藥刀械管制條例等案件，經本院以86
    年度訴字第2697號判決各判處有期徒刑3 年4 月、5 月，應
    執行有期徒刑3 年8 月確定，與前開假釋撤銷後之殘刑3 年
    11 月28 日合併執行，而於90年10月26日縮短刑期假釋出獄
    ，嗣再因假釋遭撤銷而執行殘刑3 年2 月2 日，於92年1 月
    9 日入監執行後，並於95年1 月10日縮短刑期執行完畢，有
    上開臺灣高等法院被告前案紀錄表1 份在卷可參，其於有期
    徒刑執行完畢後5 年內，故意再犯本件有期徒刑以上之罪，
    為累犯，應依刑法第47條第1 項規定加重其刑。爰審酌被告
    於上開強制戒治完畢後，猶再犯本件施用毒品案件，顯見其
    戒除毒癮之意念非堅，惟念其犯後尚能坦承犯行，態度尚佳
    ，且施用毒品行為，乃屬對其自身健康之戕害行為，及其犯
    罪動機、目的、手段等一切情狀，量處如主文所示之刑，以
    資懲儆。扣案之白色粉末1 包（驗前淨重0.46公克，驗後淨
    重0.401 公克），經鑑定結果呈海洛因陽性反應，業如前述
    ，應依毒品危害防制條例第18條第1 項前段規定沒收銷燬之
    ；又鑑定單位一般係以傾倒之方式，將包裝袋內之毒品倒出
    而與包裝袋分離而稱重，必要時，輔以刮杓刮取袋內毒品，
    然無論依何種方式分離，包裝袋內均有極微量之毒品殘留，
    業經法務部調查局以93年3 月19日調科壹字第09300113060
    號函釋在案，並為本院職務上已知之事實，足認本件用以包
    覆扣案海洛因之包裝袋，其內均含有極微量第一級毒品海洛
    因殘留而無法析離，應整體視為扣案之第一級毒品海洛因，
    不問屬於犯人與否，併予沒收銷燬。至於鑑驗耗用之毒品既
    已滅失，自無庸宣告沒收銷燬，附此敘明。
據上論斷，應依刑事訴訟法第273 條之1 第1 項、第299 條第1
項前段，毒品危害防制條例第10條第1 項、第18條第1 項前段，
刑法第11條、第47條第1 項，判決如主文。
本案經檢察官甲○○到庭執行職務。
中    華    民    國    95    年    11    月    30    日
                  刑事第十六庭  法  官  蔣志宗
以上正本證明與原本無異。
如不服本判決，應於判決送達後10日內，向本院提出上訴狀。
中    華    民    國    95    年    11    月    30    日
                                書記官  洪育祺
毒品危害防制條例第10條
施用第一級毒品者，處 6 月以上 5 年以下有期徒刑。
施用第二級毒品者，處 3 年以下有期徒刑。


司法院資訊處製作；財團法人民間司法改革基金會備份。
